【裁判字號】    99,訴,1269
【裁判日期】    991214
【裁判案由】    妨害風化
【裁判全文】
臺灣高雄地方法院刑事判決              99年度訴字第1269號
公  訴  人  臺灣高雄地方法院檢察署檢察官
被      告  黃起長
            涂炎泉
            林國正
            楊文龍
            吳福壽
上列被告因妨害風化案件，經檢察官提起公訴（98年度偵字第28
955 號），本院判決如下：
    主  文
黃起長共同犯圖利容留猥褻罪，處有期徒刑參月，如易科罰金，
以新臺幣壹仟元折算壹日，扣案如附表編號4 至14所示物品，均
沒收。
涂炎泉、林國正、楊文龍、吳福壽共同犯圖利容留猥褻罪，各處
有期徒刑貳月，如易科罰金，均以新臺幣壹仟元折算壹日，扣案
如附表編號4 至14所示物品，均沒收。
    事  實
一、黃起長、涂炎泉、林國正、楊文龍、吳福壽共同基於意圖使
    女子與男客為猥褻之行為而媒介、容留以營利之犯意聯絡，
    由黃起長在高雄縣鳥松鄉○○路101 號之1 經營「鳥巢KTV 
    」，並自民國98年3 月18日起雇用涂炎泉、吳福壽、楊文龍
    在店內負責接待客人、將酒菜送至包廂及事後清掃包廂等工
    作，楊文龍則視情形安排店內服務小姐進入包廂坐檯，並從
    事脫衣秀舞、裸露胸部及與男客玩遊戲等猥褻行為，吳福壽
    另兼任櫃臺會計人員，另僱請林國正負責接待客人進入包廂
    ，並在該店門口外不遠處擺設檳榔攤作為把風處所，並透過
    無線電對講機與店內人員聯絡，以逃避警察臨檢。其消費方
    式為每位男客以2 小時為單位，各應付予店家新臺幣（下同
    ）1,500 元，包廂費用300 元另計，服務小姐坐檯費用則依
    當天服務小姐上班時數長短，區分為600 元至800 元不等，
    其餘則歸店家所有，以此方式而營利。適於98年9 月23日23
    時15分許，男客張竣涵、洪銘鴻、黃國慶、金盛東、林家瑞
    、林桂良及呂岳陽等人一同前往該店消費，由店內人員接待
    並引領進入2 號包廂，並安排服務小姐周孟穎（由檢察官另
    為不起訴處分）進入2 號包廂坐檯後，周孟穎即在2 號包廂
    內從事上開猥褻行為，另有員警於上開時間喬裝男客前往該
    店消費，由店內人員接待並引領進入3 號包廂，並安排蔡欣
    岑、黃淑禎、洪珮珊、陳惠婷、呂育姍、蘇筱晶等人（以上
    6 人由檢察官另為不起訴處分）進入3 號包廂坐檯，而從事
    上開猥褻行為。嗣員警見時機成熟，遂表明身分並出示搜索
    票而當場查獲上情，並扣得如附表所示之物。
二、案經高雄縣政府警察局仁武分局報告臺灣高雄地方法院檢察
    署檢察官偵查起訴。
    理  由
一、按被告以外之人於審判外之言詞或書面陳述，除法律有規定
    者外，不得作為證據，刑事訴訟法第159 條第1 項定有明文
    ；又被告以外之人於審判外之陳述，雖不符合同法第159 條
    之1 至第159 條之4 之規定，但經當事人於審判程序同意作
    為證據，法院審酌該言詞陳述或書面陳述作成時之情況，認
    為適當者，亦得為證據；當事人、代理人或辯護人於法院調
    查證據時，知有第159 條第1 項不得為證據之情形，而未於
    言詞辯論終結前聲明異議者，視為有前項之同意，同法第15
    9 條之5 亦有明文。查本判決下列所引用之各該被告以外之
    人於審判外之陳述，雖均屬傳聞證據，惟均經當事人於法院
    準備程序及審判期日中均同意有證據能力，且迄至言詞辯論
    終結前亦未再聲明異議，本院審酌此等證據資料製作時之情
    況，尚無違法不當及證明力明顯過低之瑕疵，亦認為以之作
    為證據應屬適當，故揆諸前開規定，應認前揭證據資料均例
    外有證據能力。
二、訊據被告黃起長、涂炎泉、林國正、楊文龍、吳福壽對於上
    揭事實均坦承不諱，核與證人即本案承辦員警蔡耀順於偵查
    及審判中、證人黃淑禎及洪珮珊於警詢、審判中之證述相符
    （見警卷第62至72頁、偵查卷32、33頁、本院訴字卷第53至
    67 、70 至84頁），且有證人張竣涵、洪銘鴻、黃國慶、金
    盛東、林家瑞、林桂良、呂岳陽、周孟穎、蔡欣岑、陳惠婷
    、呂育姍、蘇筱晶於警詢時之證詞可資證明（見警卷第39至
    61、73至112 頁），此外，復有高雄縣政府警察局仁武分局
    搜索扣押筆錄、扣押物品目錄表、高雄縣政府警察局督察室
    維新小組探訪工作報告表各1 份、查獲現場照片40張、「鳥
    巢KTV 」內部陳設圖及查獲當日相關人員位置圖各1 紙（見
    警卷第115 至119 、145 至158 頁、偵查卷第40至43、47頁
    、本院訴字卷第107 頁），以及扣案物品在卷可佐，足認被
    告5 人之任意性自白與事實相符，應堪採信。綜上，本案事
    證明確，被告犯行堪以認定，應依法論罪科刑。
三、論罪科刑：
(一)按刑法第231 第1 項規定，其處罰之對象為引誘、容留或媒
    介之人，犯罪構成要件乃以行為人主觀上有營利及使男女與
    他人為性交或猥褻行為之犯意，客觀上有引誘、容留或媒介
    之行為為已足，屬於形式犯。故行為人只要以營利為目的，
    有使男女與他人為性交或猥褻行為之意圖，而著手引誘、容
    留或媒介行為，即構成犯罪；至該男女與他人是否有為性交
    或猥褻之行為，則非所問，亦不以行為人取得財物或利益，
    始足當之。次按共同正犯，係共同實施犯罪行為之人，在共
    同意思範圍內，各自分擔犯罪行為之一部，相互利用他人之
    行為，以達其犯罪之目的，其成立不以全體均參與實施犯罪
    構成要件之行為為要件；參與犯罪構成要件之行為者，固為
    共同正犯；以自己共同犯罪之意思，參與犯罪構成要件以外
    之行為，或以自己共同犯罪之意思，事前同謀，而由其中一
    部分人實行犯罪之行為者，亦均應認為共同正犯，使之對於
    全部行為所發生之結果，負其責任，此有最高法院92年度台
    上字第2824號判決意旨可資參照。
(二)核被告黃起長、涂炎泉、林國正、楊文龍、吳福壽所為，均
    係犯刑法第231 條第1 項之意圖使女子與他人為猥褻之行為
    ，而容留以營利罪。又被告5 人媒介於前，復加以容留在後
    ，其媒介之低度行為應為容留之高度行為所吸收，均不另論
    罪。又被告黃起長出資經營上開「鳥巢KTV 」，並雇用被告
    涂炎泉、林國正、楊文龍、吳福壽擔任店內人員，各自負責
    上述工作，藉此媒介、容留女子與男客為猥褻行為而營利，
    被告5 人顯係在合同意思範圍內，相互利用他人之行為，以
    達其犯罪之目的，雖各人祇分擔犯罪行為之一部，被告5 人
    仍應對於全部所發生之結果共同負責，而論以共同正犯。又
    刑事法若干犯罪行為態樣，本質上原具有反覆、延續實行之
    特徵，立法時既予特別歸類，定為犯罪構成要件之行為要素
    ，則行為人基於概括之犯意，在密切接近之一定時、地持續
    實行之複次行為，倘依社會通念，於客觀上認為符合一個反
    覆、延續性之行為觀念者，於刑法評價上，即應僅成立一罪
    。學理上所稱「集合犯」之職業性、營業性或收集性等具有
    重複特質之犯罪均屬之，例如經營、從事業務、收集、販賣
    、製造、散布等行為概念者是，此有最高法院95年台上字第
    1079號判決、95年台上字第3937號判決可資參照。至刑法第
    231 條第1 項之犯罪，以意圖營利為其構成要件要素，而營
    利者營業牟利，本質上即具有反覆性，是本件被告5 人在密
    切接近之時間及空間內反覆從事媒介、容留女子與他人為猥
    褻之行為，具有不斷反覆實施之特性，係屬集合犯行為，自
    仍應論以一罪。
(三)爰審酌被告黃起長、涂炎泉、林國正、楊文龍、吳福壽不思
    依循正軌賺取財物，無視法令之禁止，竟以媒介、容留他人
    從事猥褻行為之方式，從中牟取不法利益，敗壞社會風氣，
    其等所為自應受有相當程度之刑事非難，復審酌被告黃起長
    係國小畢業、涂炎泉係國中畢業、林國正係專科肄業、楊文
    龍係國中畢業、吳福壽係大學畢業之教育程度，被告5 人之
    經濟生活狀況均難謂良好（見警卷第9 、17、26、30、35頁
    之受詢問人資料欄）、各人於本案中分工情形，以及被告黃
    起長為輕度肢障人士，身體狀況非佳，有黃起長提出之診斷
    證明書、中華民國身心障礙手冊影本各1 紙可佐（見本院訴
    字卷第111 、112 頁）等一切具體情狀，分別量處如主文所
    示之刑，並均諭知易科罰金之折算標準，以資懲儆。
(四)扣案如附表編號4 至14所示物品，或係供被告5 人共同犯上
    開罪行所用之物，或係被告5 人犯罪所得之物，且均為被告
    黃起長所有，業具被告黃起長供承在卷，依刑法第38條第1
    項第2 款及共犯連帶沒收之法理，予以宣告沒收。至於扣案
    如附表編號1 至3 所示物品，並非被告5 人所有，故不予宣
    告沒收。
據上論斷，應依刑事訴訟法第299 條第1 項前段，刑法第28條、
第231 條第1 項、第41條第1 項前段、第38條第1 項第2 款，刑
法施行法第1 條之1 第1 項、第2 項後段，判決如主文。
本案經檢察官張雅婷到庭執行職務。
中    華    民    國    99    年    12    月    14    日
                  刑事第十八庭  審判長法  官  黃宗揚  
                                      法  官  鄭子文
                                      法  官  陳芸珮
附錄本案論罪科刑法條：
中華民國刑法第231條第1項：
意圖使男女與他人為性交或猥褻之行為，而引誘、容留或媒介以
營利者，處5 年以下有期徒刑，得併科10萬元以下罰金。以詐術
犯之者，亦同。 
附表：
┌──┬────────┬────┬───────────┐
│編號│扣案物品名稱    │數量    │備註                  │
├──┼────────┼────┼───────────┤
│ 1  │肚兜            │7 件    │各為店內服務小姐周孟穎│
│    │                │        │、蔡欣岑、黃淑禎、洪珮│
│    │                │        │珊、陳惠婷、呂育姍、蘇│
│    │                │        │筱晶所有，為其等從事本│
│    │                │        │件猥褻行為時所著衣物  │
├──┼────────┼────┼───────────┤
│ 2  │裙襬            │7 件    │同上                  │
├──┼────────┼────┼───────────┤
│ 3  │內褲            │2 件    │各為蔡欣岑、黃淑禎所有│
│    │                │        │，且經審核後，與本件犯│
│    │                │        │行無直接關連性        │
├──┼────────┼────┼───────────┤
│ 4  │無線電對講機    │4 支    │為黃起長所有，係供黃起│
│    │                │        │長、涂炎泉、林國正、楊│
│    │                │        │文龍、吳福壽在店內互相│
│    │                │        │聯絡使用，核屬供犯罪所│
│    │                │        │用之物                │
├──┼────────┼────┼───────────┤
│ 5  │臨檢燈遙控器    │2 個    │係黃起長所有，用以警示│
│    │                │        │店內人員以逃避警方臨檢│
│    │                │        │，核屬供犯罪所用之物  │
├──┼────────┼────┼───────────┤
│ 6  │每日營業額報表  │7 張    │為黃起長所有，係記載店│
│    │                │        │家營業額，核屬供犯罪所│
│    │                │        │用之物                │
├──┼────────┼────┼───────────┤
│ 7  │小姐出勤表      │5 張    │為黃起長所有，係記載店│
│    │                │        │內服務小姐出勤狀況，核│
│    │                │        │屬供犯罪所用之物      │
├──┼────────┼────┼───────────┤
│ 8  │借支表          │3 張    │為黃起長所有，係記錄服│
│    │                │        │務小姐每日賺取之坐檯費│
│    │                │        │數額，核屬供犯罪所用之│
│    │                │        │物                    │
├──┼────────┼────┼───────────┤
│ 9  │訂桌單          │1 張    │為黃起長所有，係記載前│
│    │                │        │往該店消費之顧客人數，│
│    │                │        │以計算應收取之人頭費用│
│    │                │        │及包廂費用，，核屬供犯│
│    │                │        │罪所用之物            │
├──┼────────┼────┼───────────┤
│ 10 │本日消費估價單  │1 張    │為黃起長所有，係記載店│
│    │                │        │家本件查獲當日應收取之│
│    │                │        │費用，核屬供犯罪所用之│
│    │                │        │物                    │
├──┼────────┼────┼───────────┤
│ 11 │現金            │9,700元 │為黃起長所有，係店內營│
│    │                │        │業收入，核屬犯罪所得之│
│    │                │        │物                    │
├──┼────────┼────┼───────────┤
│ 12 │碗公            │1 個    │為黃起長所有，並提供予│
│    │                │        │店內服務小姐從事本件猥│
│    │                │        │褻行為時所用器具，核屬│
│    │                │        │供犯罪所用之物        │
├──┼────────┼────┼───────────┤
│ 13 │蠟燭            │1 支    │同上                  │
├──┼────────┼────┼───────────┤
│ 14 │骰子            │4 粒    │同上                  │
└──┴────────┴────┴───────────┘

以上正本證明與原本無異。
如不服本判決應於收受送達後10日內向本院提出上訴書狀，並應
敘述具體理由；如未敘述上訴理由者，應於上訴期間屆滿後20日
內向本院補提理由書（均須按他造當事人之人數附繕本）「切勿
逕送上級法院」。
中    華    民    國    99    年    12    月    14    日
                                      書記官  鄭筑尹

司法院資訊處製作；財團法人民間司法改革基金會備份。
